臺灣高雄地方法院民事裁定
110年度消債清字第127號

聲　請　人　林晉宇（原名：林建成）
　　　　　　　　　　00000000000000000000000000000000000
00000000000000000000000000000000000000000000000000
代　理　人　李明燕律師

上列當事人因消費者債務清理事件聲請清算，本院裁定如下：
    主  文
聲請人林晉宇自中華民國一一○年十一月十七日下午四時起開始
清算程序。
命司法事務官進行本件清算程序。
    理  由
一、按債務人不能清償債務或有不能清償之虞者，得依本條例所
     定更生或清算程序，清理其債務；債務人於法院裁定開始
    更生程序或許可和解或宣告破產前，得向法院聲請清算；法
    院開始清算程序之裁定，應載明其年、月、日、時，並即時
    發生效力；法院開始更生或清算程序後，得命司法事務官進
    行更生或清算程序，必要時得選任律師、會計師或其他適當
    之自然人或法人1人為監督人或管理人，消費者債務清理條
    例（下稱消債條例）第3條、第80條前段、第83條第1項、第
    16條第1項分別定有明文。
二、聲請意旨略以：伊有不能清償債務情事，前依消債條例規定
    ，向本院聲請調解債務清償方案，惟調解不成立。伊又未經
    法院裁定開始更生程序或許可和解或宣告破產，爰聲請清算
    等語。
三、經查：
  ㈠聲請人前於民國110年3月23日提出債權人清冊，向本院聲請
    調解債務清償方案，經本院110年度司消債調字第140號受理
    ，於110年5月4日調解不成立，聲請人於同日以言詞聲請清
    算等情，業經本院依職權調取上開調解卷宗核閱無訛。
  ㈡聲請人於107年度至109年度申報所得各為新臺幣（下同）397
    ,750元、186,044元、189,001元，名下無財產，於南山人壽
    保險股份有限公司(下稱南山人壽)、富邦人壽保險股份有限
    公司(下稱富邦人壽)均無保單；又聲請人與配偶設立玉冠有
    限公司(下稱玉冠公司)，共同以玉冠公司名義經營安麗日用
    品股份有限公司(下稱安麗公司)之直銷，收入與配偶均分，
    108年5月至110年5月平均每月收入約29,073元【計算式：（
    382,381＋712,260＋337,710＋1,895＋12,933＋6,476）÷25÷2＝29
    ,073，本裁定計算式均採元以下4捨5入】，聲請人另於金日
    實業股份有限公司(下稱金日公司)擔任空調業務助理，108
    年5月至110年5月平均每月收入約15,668元【計算式：（124
    ,126＋189,001＋78,563）÷25＝15,668】，未領取補助或給付
    等情，有107年至109年綜合所得稅各類所得資料清單及財產
    歸屬資料清單【本院110年度司消債調字第140號卷（下稱調
    卷）第14至16頁、本案卷一第163頁】、財產及收入狀況說
    明書（本案卷一第144至146頁）、債權人清冊（調卷第6至9
    頁）、戶籍謄本（本案卷一第109頁）、勞工保險被保險人
    投保資料表（調卷第19頁）、個人商業保險查詢結果表（本
    案卷一第178頁）、財團法人金融聯合徵信中心前置協商專
    用債權人清冊（本案卷二第14至16頁）、信用報告（本案卷
    一第21至108頁）、社會補助查詢表（本案卷二第62至65頁
    ）、租金補助查詢表（本案卷二第66頁）、勞動部勞動力發
    展署高屏澎東分署函（本案卷一第217頁）、勞動部勞工保
    險局函（本案卷一第216頁）、存簿（本案卷一第184至206
    頁）、健保投保紀錄（本案卷一第112頁）、直銷收入明細
    表（本案卷二第13頁）、佣金發票（本案卷二第18至21頁）
    、各類獎金明細表（本案卷二第22至32頁）、安麗公司陳報
    狀（本案卷二第108至112頁）、收入切結書（調卷第17至18
    頁）、玉冠公司之存簿（本案卷二第33至38頁）、玉冠公司
    淨利明細表（本案卷二第13頁）、金日公司薪資明細（本案
    卷一第113至136頁、本案卷二第17頁）、南山人壽函（本案
    卷二第54頁）、富邦人壽陳報狀（本案卷二第113頁）、本
    院執行命令（調卷第20頁）等附卷可參。另查聲請人曾任良
    安消防工程有限公司負責人，惟該公司業於102年2月27日解
    散，嗣聲請人於106年12月5日至107年12月4日任玉冠公司負
    責人，107年12月5日起改由配偶擔任負責人，106年12月至1
    07年12月平均每月申報銷售額為43,859元【計算式：（8,94
    5＋561,224）÷13＝43,859】，非屬消債條例第2條第1、2項、
    消債條例施行細則第3條第2項、第4條之從事小規模營業活
    動之自然人，此有高雄市政府函（本案卷一第218至239頁、
    本案卷二第44至53頁）、營業人銷售額與稅額申報書（調卷
    第21至40頁)、財政部高雄國稅局函（本案卷一第240至268
    頁）在卷可證。依聲請人上述工作、收入情形，認以聲請人
    108年5月起至110年5月每月經營安麗公司直銷之平均收入，
    加計每月在金日公司之平均收入，共計44,741元（計算式：
    29,073＋15,668＝44,741），核算其現在償債能力之基礎，堪
    認妥適。㈢關於聲請人個人日常必要支出部分，聲請人主張
    每月支出11,534元（包含每月分擔之房屋租金4,500元）乙
    情，並提出租賃契約（本案卷一第137至143頁）為證。按債
    務人必要生活費用，以最近1年衛生福利部或直轄市政府所
    公告當地區每人每月最低生活費1.2倍定之，清債條例第64
    條之2第1項定有明文。本院參酌衛福部社會司所公告110年
    度高雄市最低生活費為13,341元，1.2倍即16,009元，聲請
    人主張每月必要支出約11,534元，尚屬合理，應予採計。
　㈣關於聲請人扶養支出部分，聲請人稱須負擔長女林芯○、次女
    林恩○、長子林○維之扶養費，每月各1,500元、5,525元、4,
    125元。經查：
  ⒈查長女林芯○係88年5月生，原應於110年6月自大學畢業，因
    尚有學分待補而延畢，於107年度至109年度申報所得各為19
    3,900元（性質為執行業務所得、薪資所得、競技所得）、3
    46,197元（性質為執行業務所得、薪資所得、營利所得）、
    515,242元（性質為執行業務所得、薪資所得），名下無財
    產，108年5月起除於璨盈商行任服務員外，另於安麗公司從
    事直銷，108年5月至110年8月平均每月收入約31,544元【計
    算式：（98,974＋148,621＋79,715＋162,157＋337,750＋56,028
    ）÷28＝31,544】，未領取補助或給付等情，有戶籍謄本（本
    案卷一第109至110頁）、所得資料清單及財產歸屬資料清單
    （本案卷一第151至154頁）、在學證明（本案卷一第213頁
    ）、社會補助查詢表（本案卷二第69至71頁）、勞工保險被
    保險人投保資料表（本案卷二第73至74頁）、安麗公司陳報
    狀（本案卷二第108至112頁）、收入明細表（本案卷二第10
    1頁）附卷可參。林芯○既已成年，雖尚於大學中就讀，惟平
    均每月收入達31,544元，應得以其所得維持自己生活，聲請
    人主張其扶養林芯○而有支出部分，難認必要。
  ⒉再者，次女林恩○係92年2月生，現就讀大學，無打工收入，
    長子林○維係98年8月生，現就讀國中，於107年度至109年度
    均無申報所得，名下均無財產，2人前於109年4月至6月每月
    各領取1,500元，110年6月3日各領取4,500元行政院補助，
    未領取其他補助或給付等情，此有戶籍謄本（本案卷一第10
    9至110頁）、所得資料清單及財產歸屬資料清單（本案卷一
    第155至162頁）、入學招生錄取通知單（本案卷一第214至2
    15頁）、存簿（本案卷一第207至211頁）、配偶之存簿（本
    案卷二第102頁）、勞工保險被保險人投保資料表（本案卷
    二第79頁、第84頁）、社會補助查詢表（本案卷二第75至77
    頁、第80至82頁）附卷可憑。林恩○、林○維既未成年，名下
    復無財產，應有受扶養之權利。又按受扶養者之必要生活費
    用，準用第1項規定計算基準數額，並依債務人依法應負擔
    扶養義務之比例認定之，消債條例第64條之2第2項亦有明定
    。以110年度高雄市每人每月最低生活費13,341元之1.2倍即
    16,009元，與配偶共同負擔（試算：16,009×2÷2＝16,009）
    ，聲請人主張每月支出林恩○、林○維扶養費共計9,650元（
    計算式：5,525＋4,125＝9,650），應為可採。
  ㈤綜上所述，聲請人每月平均收入約44,741元，扣除必要生活
    費11,534元、林恩○、林○維扶養費9,650元後，尚餘23,557
    元。而聲請人目前負債總額為19,664,567元（調卷第58至89
    頁、第98至100頁，包括：台北富邦銀行、國泰世華銀行、
    星展銀行、安泰銀行、兆豐銀行、聯邦銀行、中國信託銀行
    、遠東銀行、永豐銀行、台新銀行、台灣企銀、陽信銀行、
    凱基銀行、元大國際資產管理股份有限公司），以上開餘額
    按月攤還結果，至少約須70年（計算式：19,664,567÷23,55
    7÷12＝70）始能清償完畢，堪認聲請人確有不能清償債務之
    情事。從而，聲請人向本院聲請清算，應予准許，並命司法
    事務官進行本件清算程序。
四、依消債條例第11條第1 項、第83條第1 項、第16條第1 項，
    裁定如主文。
中　　華　　民　　國　　110 　年　　11　　月　　17　　日
              　　民事庭　  　法　官　李育信
以上正本係照原本作成。
本裁定不得抗告。
中　　華　　民　　國　　110 　年　　11　　月　　17　　日

  　                          書記官　何福添